臺灣彰化地方法院北斗簡易庭民事判決
111年度斗簡字第142號
原      告  盧蕭玉蘭
訴訟代理人  盧皇文  
被      告  張展宏  
上列當事人間因過失傷害案件，原告提起刑事附帶民事訴訟請求
損害賠償，經本院刑事庭以110年度交簡附民字第72號裁定移送
前來，本院於民國111年6月14日言詞辯論終結，判決如下：
    主  文
被告應給付原告新臺幣肆萬肆仟伍佰肆拾參元及自民國一一○年
十一月三日起至清償日止，按年息百分之五計算之利息。
原告其餘之訴駁回。
本判決第一項得假執行。但被告如以新臺幣肆萬肆仟伍佰肆拾參
元為原告預供擔保，得免為假執行。
    事實及理由
一、被告經合法通知，未於言詞辯論期日到場，核無民事訴訟法
    第386條所列各款情形，爰依原告之聲請，由其一造辯論而
    為判決。
二、原告主張：
  ㈠被告張展宏於民國109年12月15日上午8時12分許，騎乘車牌
    號碼000-000號普通重型機車(下稱系爭A車)，沿彰化縣竹塘
    鄉中興街由西往東方向直行，於行經中興街51號前之中興街
    與中興街58巷交岔路口前方時，本應注意汽車行駛時，駕駛
    人應注意車前狀況，並隨時採取必要之安全措施，而當時天
    候晴、日間自然光線、路面乾燥、無缺陷、無障礙物且視距
    良好，客觀上並無不能注意之情事，適有原告盧蕭玉蘭騎乘
    車牌號碼000-0000號普通重型機車(下稱系爭B車)，自中興
    街51號前之中興街東向車道右側向左駛往中興街東西向車道
    中間，欲自中興街左轉至中興街58巷，亦疏未注意以此種方
    式進行左轉時應讓行進中車輛先行，於看清無來往車輛，方
    得向左行駛，亦貿然自中興街東向車道右側駛往中興街東西
    向車道中間處，而被告因未注意車前狀況，致未能及時發現
    自己車輛前方已有原告之系爭B車由自己右前方車道向左駛
    來，導致其所騎乘之系爭A車前車頭遂不慎與原告所騎乘系
    爭B車發生碰撞，致原告因而人車倒地，並受有頭部外傷合
    併顱內出血、外傷性第5、6頸椎椎間盤突出等傷害（下稱系
    爭傷害），經本院刑事庭110年度交簡字第1718號刑事簡易
    判決判處被告犯過失傷害罪，處拘役50日，如易科罰金，以
    新臺幣(下同)1,000元折算1日，原告因被告上開侵權行為而
    受損害，自得依侵權行為之法律關係，請求被告負擔賠償責
    任。
  ㈡原告因被告上開侵權行為受有系爭傷害，並受有損害如下：
  ⒈醫療費用部分：原告因被告上開侵權行為分別前往二林基督
    教醫院、童綜合醫院就診，支出醫療費用18,878元。
  ⒉看護費部分：原告因被告上開侵權行為住院，自109年12月17
    日下午1點起至21日下午1點止，共計4天需人照顧，支出看
    護費共計9,600元。
  ⒊精神慰撫金部分：系爭事故發生後，原告身心受到痛苦，請
    求被告給付精神慰撫金171,522元。
  ㈢綜上，被告應賠償原告因系爭事故所受各項損害，依侵權行
    為之法律關係，請求被告賠償200,000元，並聲明：被告應
    給付原告200,000元及自起訴狀繕本送達翌日起至清償日止
    ，按年息5%計算之利息。
三、被告未於言詞辯論期日到場，亦未提出書狀作任何聲明或陳
    述。
四、本院之判斷：
  ㈠原告所主張之前開事實，被告經本院以110年度交簡字第1718
    號刑事簡易判決判處被告拘役50日，如易科罰金，以1,000
    元折算1日，此有上開刑事案件判決書可證，而本件起訴狀
    繕本及本院之言詞辯論通知書均已於相當時期合法送達通知
    被告，被告既未於言詞辯論期日到場爭執，復未提出書狀答
    辯以供本院斟酌，依民事訴訟法第436條第2項、第280條第3
    項前段準用同條第1項前段之規定，即視同自認原告之主張
    ，應認原告之主張為真實，是被告既有原告上開所揭侵權行
    為，被告即應負侵權行為損害賠償責任。
  ㈡按因故意或過失，不法侵害他人之權利者，負損害賠償責任
    。違反保護他人之法律，致生損害於他人者，負賠償責任。
    汽車、機車或其他非依軌道行駛之動力車輛，在使用中加損
    害於他人者，駕駛人應賠償因此所生之損害。但於防止損害
    之發生，已盡相當之注意者，不在此限。不法侵害他人之身
    體或健康者，對於被害人因此喪失或減少勞動能力或增加生
    活上之需要時，應負損害賠償責任。不法侵害他人之身體、
    健康、名譽、自由、信用、隱私、貞操，或不法侵害其他人
    格法益而情節重大者，被害人雖非財產上之損害，亦得請求
    賠償相當之金額。民法第184條第1項前段、第2項前段、第1
    91條之2、第193條第1項、第195條第1項前段分別定有明文
    。本件被告就本件事故之發生應負過失責任，且原告因本件
    事故受有系爭傷害，與被告之過失行為間有相當因果關係，
    已如前述，從而原告依前開規定，請求被告負損害賠償責任
    ，於法自屬有據。茲就原告請求被告賠償之項目、金額有無
    理由，分述如下：
  ⒈醫療費用部分：原告因本件事故受有系爭傷害，因此前往二
    林基督教醫院就診，共計支出醫療費用6,000元，業據原告
    提出二林基督教醫院出具醫療費用收據及信用卡簽帳單可證
    ；另原告亦因本件事故受有系爭傷害，因此前往童綜合醫院
    就診，共計支出醫療費用12,878元，業據原告提出童綜合醫
    院出具醫療費用收據及信用卡簽帳單可證，本院審酌上開醫
    療費用收據所載之治療項目核與原告所受上開傷勢相符且就
    診時間亦在本件事故後，堪認屬治療原告所受傷害之必要費
    用，均為因傷致增加生活上需要所為之支出，原告自得請求
    被告給付其所支出18,878元之必要醫療費用。
  ⒉看護費部分：
　  原告因本件爭事故受有頭部外傷合併顱內出血、外傷性第5
    、6頸椎椎間盤突出等傷害，而於109年12月15日前往童綜合
    醫院住院手術至109年12月21日共計7日，此有附於上開刑事
    卷宗之童綜合醫院診斷書可證，既然原告已經住院實施手術
    ，而在住院期間需人4天全日照顧，原告因此支出看護費9,6
    00元，亦屬合理，原告自得請求4日看護費用9,600元。
  ⒊精神慰撫金部分：按不法侵害他人之身體、健康、名譽、自
    由、信用、隱私、貞操，或不法侵害其他人格法益而情節重
    大者，被害人雖非財產上之損害，亦得請求賠償相當之金額
    。其名譽被侵害者，並得請求回復名譽之適當處分，民法第
    195條第1項定有明文。又按不法侵害他人人格權，被害人受
    有非財產上損害，其請求加害人賠償相當金額之慰撫金時，
    法院對於慰撫金之量定，應斟酌實際加害情形，所造成影響
    、被害人痛苦之程度、兩造之身分地位、經濟情形及其他各
    種狀況，以核定相當之數額。查原告因被告過失行為受有本
    件傷害，其精神上受有相當之痛苦，可堪認定。經審酌兩造
    之身分、地位、經濟能力，此經兩造陳明在卷，被告侵害行
    為情節、原告受有本件傷害之程度及其精神所受打擊之程度
    等一切情狀，認原告請求之慰撫金120,000元為有理由。
  ⒋綜上，原告所受之損害金額共計148,478元（計算式為：18,8
    78元+9,600元+ 120,000元=148,478元）。
五、按損害之發生或擴大，被害人與有過失者，法院得減輕賠償
    金額，或免除之；重大之損害原因，為債務人所不及知，而
    被害人不預促其注意或怠於避免或減少損害者，為與有過失
    ；前二項之規定，於被害人之代理人或使用人與有過失者，
    準用之，民法第217條定有明文。該項規定之目的，在謀求
    加害人與被害人間之公平，故在裁判上法院得以職權減輕或
    免除之。查本件原告騎乘系爭B車未注意進行左轉時應讓行
    進中車輛先行，而貿然左轉致生本件事故，已如前述，是原
    告此舉應為肇事主因。本院斟酌兩造過失程度及原因力之強
    弱，認原告應負擔70%之過失責任，被告則應負擔30%之過失
    責任。又原告就本件事故之發生既亦應負70%之過失責任，
    則依過失相抵之結果，被告應得減輕70%之賠償責任，減輕
    後對原告所應負之損害賠償金額為44,543元（計算式為：14
    8,478元×0.3＝44,543元，元以下四捨五入）。
六、綜上所述，原告依侵權行為之法律關係，請求被告給付44,5
    43元及自起訴狀繕本送達翌日即110年11月3日起至清償日止
    ，按年息5%計算之利息，為有理由，應予准許，逾此範圍之
    請求，即屬無據，應予駁回。
七、本判決原告勝訴部分，係適用民事訴訟法第427條第1項簡易
    訴訟程序所為被告敗訴之判決，依同法第389條第1項第3款
    規定，應依職權宣告假執行。並依同法第392條第2項規定，
    依職權宣告被告如預供相當之擔保，得免為假執行。
八、本件事證已臻明確，兩造其餘之攻擊防禦方法及所提證據，
    於判決結果不生影響，爰不一一論述。
九、本件訴訟係原告提起刑事附帶民事訴訟，由本院刑事庭依刑
    事訴訟法第504條第1項規定移送前來，依同條第2項規定免
    繳納裁判費，且本院審理期間，亦未增加其他必要之訴訟費
    用，並無訴訟費用負擔問題，故無庸為訴訟費用負擔之諭知
    ，附此敘明。
中　　華　　民　　國　　111 　年　　6 　　月　　28　　日
                  臺灣彰化地方法院北斗簡易庭
                          法  官  楊鑫忠
以上正本係照原本作成。
如對本判決不服提起上訴，應於送達後20日內，向本院提出上訴
狀並表明上訴理由(須按對造人數附繕本) 。
中　　華　　民　　國　　111 　年　　6 　　月　　28　　日
                          書記官  梁高賓